# 递延所得税问题

提问人：nhkb 时间：2011-07-15 10:52:42
A公司系新成立的公司，A公司以 1 元的价格取得了B公司公允机制为 1000 万元的资产，（因B公司已经破产， 1000 万资产系固定资产系房屋及机器设备，但以上资产需要后续投入维修才能使用，所以能以 1 元价格取得），B公司相关的业务也由A公司继承。请问A公司取得的资产如何入账？以上业务是否构成业务合并。如果按公允价值入账，是否需要确认递延所得税负债（目前A公司按 1 元入账，对以上取得的资产的公允价值也未缴纳所得税）

回答人：chenyiwei
如楼上网友所言，首先需要确定所收购的这一组资产是否构成企业合并准则所述的“业务”，以及如果构成业务的，应当作为同一控制下的企业合并还是非同一控制下的合并。如果所收购的是该破产企业实质上的全部或绝大部分经营性资产，并且因此承继了其原有业务的，则构成业务合并的可能性还是相当大的。 如果构成非同一控制下业务合并的，则在确定所取得的可辨认资产的购买日公允价值时，应当充分考虑到该资产目前的状态，即需要后续投入维修才能使用，对尚需发生的修理费的金额作出可靠估计，相应冲减该固定资产的公允价值（此处假设 1000 万是该等固定资产在目前的成新率下假设处于完好状态时的公允价值，因此需要从中扣除预计需发生的修理费才能得到当前状态下的公允价值），将调整后的公允价值与其计税基础（ 1 元）相比较，确定应纳税暂时性差异和递延税款金额，并在计算负商誉金额时将该递延税款纳入考虑。 按上述办法处理后，后续实际发生该修理支出时，应当增加固定资产的价值。